【裁判字號】    97,聲,876
【裁判日期】    970430
【裁判案由】    發還擔保金
【裁判全文】
臺灣板橋地方法院民事裁定               97年度聲字第876號
聲  請  人
即  債權人  臺灣新光商業銀行股份有限公司
法定代理人  甲○○
代  理  人  乙○○
相  對  人
即  債務人  丙○○
上列聲請人即債權人聲請發還擔保金事件，本院裁定如下：
    主  文
聲請人於本院九十五年度存字第四八四六號擔保提存事件所提存
之擔保金新臺幣陸萬柒仟元准予發還。
聲請程序費用由相對人負擔。
    理  由
一、本院95年度存字第4846號擔保提存事件之提存人原為誠泰商
    業銀行，嗣該行奉准與新光商業銀行合併，合併後更名為臺
    灣新光商業銀行，有行政院金融監督管理委員會民國94年11
    月7 日金管銀（六）字第0940028893號函影本1 份附卷可憑
    ，是聲請人以權利人之身分，就主文第1 項所示之提存物聲
    請發還擔保金，核屬合法，先予敘明。
二、按訴訟終結後，供擔保人證明已定20日以上之期間，催告受
    擔保利益人行使權利而未行使，或法院依供擔保人之聲請，
    通知受擔保利益人於一定期間內行使權利並向法院為行使權
    利之證明而未證明者，法院應依供擔保人之聲請，以裁定命
    返還其提存物或保證書，民事訴訟法第104條第1項第3 款定
    有明文，又上開規定，於其他依法令供訴訟上之擔保者準用
    之，同法第106條前段亦有明文。另所謂之「訴訟終結」，
    係指依假扣押所保全之請求提起之本案訴訟終結；如供擔保
    人未提起本案訴訟時，則指假扣押裁定及假扣押執行程式均
    不存在者而言（最高法院92年度台抗字第19號裁定要旨參照
    ）。
三、本件聲請意旨略以：按聲請人與相對人丙○○間假扣押強制
    執行事件，依鈞院94年度裁全洪字第3970號准予供擔保假扣
    押裁定在案，經聲請人提供是項擔保現金新臺幣67,000元，
    依鈞院94年度執全洪字第2953號就相對人所有財產予以假扣
    押查封在案，嗣相對人業已清償完畢，聲請人因此撤銷上述
    執行程序並予以啟封，並催告相對人於受函後20日內行使權
    利，而相對人亦未提出請求主張，是檢附行政院金融監督管
    理委員會94年11月7日金管銀（六）字0940028893 號函、鈞
    院94年度存字第3045號提存書、94年度執全洪字第2953號塗
    銷查封登記書、97年度民聲字第365 號催告行使權利通知函
    各1件為證（以上均影本），聲請發還擔保金等語。
四、查聲請人前向本院聲請對相對人之財產假扣押，經本院於94
    年5月20日以94年度裁全字第3970 號裁定准許後，聲請人即
    提存如主文第1 項所示金額，聲請假扣押之強制執行，並經
    本院民事執行處以94年度執全字第2953號對相對人之財產執
    行假扣押。嗣聲請人於95年1 月11日以相對人業已全數清償
    為由，具狀向本院民事執行處撤回假扣押執行程序等情，據
    本院依職權調取上開卷宗核閱屬實，該假扣押執行程序既已
    撤回，且依強制執行法第132 條第3 項規定，聲請人復無另
    依本院94年度裁全字第3970號裁定重新聲請假扣押執行之可
    能，當已符合民事訴訟法第104 條第1 項第3 款所定之「訴
    訟終結」情形。又聲請人向本院聲請以97年度聲字第365 號
    函催告相對人行使權利，業經本院調取上開卷宗核閱無訛，
    而相對人未就前開擔保金行使權利並向聲請人或本院為證明
    等事實，亦有本院民事紀錄科查詢表4 份在卷可憑，揆諸首
    揭條文規定，本件聲請人聲請發還前開擔保金，核無不合，
    應予准許。
五、依民事訴訟法第95條、第78條，裁定如主文。
中    華    民    國    97    年    4     月    30    日
                  民事第二庭  法  官  楊明佳
以上正本證明與原本無異。
如不服本裁定應於送達後10日內向本院提出抗告狀，並應繳納抗
告裁判費新台幣1,000 元整。
中    華    民    國    97    年    4     月    30    日
                              書記官  楊璧華


司法院資訊處製作；財團法人民間司法改革基金會備份。
